【裁判字號】    98,聲,3055
【裁判日期】    981015
【裁判案由】    聲請具保停止羈押
【裁判全文】
臺灣高等法院刑事裁定                  98年度聲字第3055號
聲  請  人
即  被  告  甲○○
上列聲請人因槍砲彈藥刀械管制條例等案件（本院97年度上訴字
第5614號），聲請具保停止羈押，本院裁定如下：
    主  文
聲請駁回。
    理  由
一、本件聲請人即被告甲○○前因槍砲彈藥刀械管制條例等案件
    ，經本院訊問後，認為犯罪嫌疑重大，而有刑事訴訟法第10
    1條第1項第3款之情形，非予羈押，顯難進行審判、執行，
    因而執行羈押在案。
二、聲請停止羈押意旨略以：被告所犯固為重罪，然被告係主動
    到案，而相關人證、物證亦皆調查完畢，因認無逃亡、串供
    或湮滅證據之虞。又吳御丞等人雖曾供稱被告持有一把烏茲
    衝鋒槍，然既未能肯定該槍枝是否為真，且現場監視器之錄
    影畫面，既未拍攝到被告於進入包廂前有持槍之行為，並被
    告與林一平係不同時間進入包廂，當無法得知林一平有攜帶
    槍枝之情事。併請考量羈押迄今已一年有餘，准予具保停止
    羈押云云。
三、經查：
  (一)按羈押之目的，除為使刑事訴訟得以順利進行，亦在使將來
    刑之執行能夠確保。又被告經執行羈押後，有無繼續羈押之
    必要，應以原執行羈押之原因是否依然存在為依據，併由法
    院參酌個案情況，依訴訟進行程度及其他一切情事而為認定
    ，此乃法律所賦予法院之職權。至於被告是否成立犯罪，乃
    本案實體上應予判斷之問題，非法院裁定是否羈押或應否准
    許具保停止羈押之審查要件。
  (二)本件被告所犯槍砲彈藥刀械管制條例第7條第4項之非法持有
    手槍部分，業經原審判處有期徒刑7年，足徵其犯嫌重大。
    而被告所犯罪名，核屬最輕本刑5年以上有期徒刑之罪，可
    見原執行羈押之原因依然存在。參以，該案現仍於本院審理
    中，尚未判決，倘非予羈押，顯難進行審判，核有繼續羈押
    之必要。被告雖辯稱未攜帶槍枝，亦不知林一平之情形，且
    無逃亡、串供或湮滅證據之虞云云，然所辯或係本案實體上
    應予判斷之問題，或非原羈押之原因，均不足作為原羈押原
    因業已消滅之理由。佐以，本件復無刑事訴訟法第114條第1
    項所定各款不得駁回其聲請具保停止羈押聲請之事由。本院
    審酌一切情狀，因認上揭羈押原因尚未消滅，且有羈押之必
    要，故所請具保停止羈押，自難准許，應予駁回。
據上論斷，依刑事訴訟法第220條，裁定如主文。
中    華    民    國    98    年    10    月    15    日
                  刑事第二庭審判長法  官  洪光燦
                                  法  官  李麗玲
                                  法  官  林恆吉
以上正本證明與原本無異。
如不服本裁定，應於收受送達後5日內向本院提出抗告狀。
                                  書記官  陳盈璇
中    華    民    國    98    年    10    月    15    日


司法院資訊處製作；財團法人民間司法改革基金會備份。
